【裁判字號】    99,上易,1953
【裁判日期】    990917
【裁判案由】    竊盜
【裁判全文】
臺灣高等法院刑事判決                99年度上易字第1953號
上  訴  人
即  被  告  乙○○
上列上訴人因竊盜案件，不服臺灣桃園地方法院99年度易字第18
6號，中華民國99年7月30日第一審判決（起訴案號：臺灣桃園地
方法院檢察署98年度偵字第25845號），提起上訴，本院判決如
下：
    主  文
上訴駁回。
    理  由
一、按刑事訴訟法第350條、第361條、第362條、第367條規定，
    不服地方法院之第一審判決而上訴者，須提出上訴書狀，並
    應敘述具體理由，為上訴必備之程式；其所提出之書狀未敘
    述上訴理由，或僅曾以言詞陳述上訴理由者，均應於上訴期
    間屆滿後20日內補提理由書於第一審法院。倘上訴人已提出
    上訴理由，但所提非屬具體理由者，應由第二審法院以上訴
    不合法律上之程式，判決駁回之。而所謂具體理由，必係依
    據卷內既有訴訟資料或提出新事證，指摘或表明第一審判決
    有何採證認事、用法或量刑等足以影響判決本旨之不當或違
    法，而構成應予撤銷之具體事由，始克當之；倘僅泛言原判
    決認定事實錯誤、違背法令、量刑失之過重或輕縱，而未依
    上揭意旨指出具體事由，或形式上雖已指出具體事由，然該
    事由縱使屬實，亦不足以認為原判決有何不當或違法者，皆
    難謂係具體理由，俾與第二審上訴制度旨在請求第二審法院
    撤銷、變更第一審不當或違法之判決，以實現個案救濟之立
    法目的相契合，並節制濫行上訴。
二、經查：原判決以上訴人即被告乙○○於警詢之自白、被害人
    甲○○之指訴、證人陳瑞慶之證詞、卷附勘驗筆錄、現場照
    片、監視錄影之翻拍照片為據，認定被告有攜帶兇器竊盜犯
    行，並審酌被告之前曾受有期徒刑執行完畢後，5年內故意
    再犯本件有期徒刑以上刑之罪，有累犯之加重事由，且被告
    正值盛壯，不循正當方式憑恃己力以供生活之需，竟恣意竊
    取他人財物，輕忽他人財產法益，貪圖小利，以攜帶兇器、
    方式，進入建築工地竊取，行為至為可議，兼衡其智識程度
    、竊取財物價值、犯後態度等一切情狀等情，均已詳敘所憑
    證據、認定理由及量刑依據。從形式上觀察，原判決並無認
    定事實錯誤、量刑瑕疵或違背法令之情形可言。被告並未依
    據卷內既有訴訟資料或提出新事證，指摘或表明原審判決有
    何採證認事、用法或量刑等足以影響判決本旨之不當或違法
    ，構成應撤銷之具體事由，其空言指摘本案與被告無關、被
    告只在工地旁空地行走撿拾家用細電線並未行竊、警詢錄音
    帶非其聲音、錄影畫面非其本人、現場鞋印非其所有云云，
    僅係事實上之爭執，業經原審依憑上揭事證詳予敘述認定無
    誤，被告上揭上訴理由，自非適法之上訴第二審之具體事由
    。因認本件上訴不合上訴之法定要件，應予駁回，並不經言
    詞辯論為之。
據上論斷，應依刑事訴訟法第367條前段、第372條，判決如主文
。
中    華    民    國    99    年    9     月    17    日
                  刑事第二庭審判長法  官  洪光燦
                                  法  官  李麗玲
                                  法  官  林恆吉
以上正本證明與原本無異。
不得上訴。
                                  書記官  陳盈璇
中    華    民    國    99    年    9     月    20    日

司法院資訊處製作；財團法人民間司法改革基金會備份。
